臺灣臺中地方法院刑事判決
111年度金訴字第972號
公  訴  人  臺灣臺中地方檢察署檢察官
被      告  林禹宗



選任辯護人  蔡其龍律師

上列被告因詐欺等案件，經檢察官提起公訴（臺灣臺中地方檢察
署111年度偵字第19200號），及移送併辦（臺灣屏東地方檢察署
111年度偵字第7024號），被告於本院準備程序中就被訴事實為
有罪之陳述，經告知簡式審判程序之旨，並聽取當事人之意見後
，本院合議庭裁定由受命法官獨任進行簡式審判程序，判決如下
：
    主    文
林禹宗三人以上共同犯詐欺取財罪，處有期徒刑壹年貳月。緩刑
參年，緩刑期間付保護管束，並應於緩刑期間內，依本院111年
度中司刑移調字第1749號調解程序筆錄所載調解成立內容支付損
害賠償，及接受法治教育課程貳場次。未扣案之犯罪所得新臺幣
拾伍萬元沒收，於全部或一部不能沒收或不宜執行沒收時，追徵
其價額。
    犯罪事實及理由
一、本案犯罪事實及證據，除證據部分增列「被告林禹宗於本院
    準備程序之自白」（本院卷第116、152頁）、本院調解結果
    報告書、111年度中司刑移調字第1749號調解程序筆錄外，
    餘均引用如附件檢察官起訴書之記載。　　
二、論罪科刑
  ㈠核被告所為，係犯刑法第339條之4第1項第2款之3人以上共同
    詐欺取財罪及洗錢防制法第14條第1項之一般洗錢罪。
  ㈡被告與「范煜麟」、「林思靜」、「辛木金」及其等所屬詐
    欺犯罪組織成員間，就上開犯行有犯意聯絡及行為分擔，應
    論以共同正犯。
  ㈢被告所為，均係以一行為同時觸犯3 人以上共同詐欺取財罪
    及一般洗錢罪，屬於想像競合犯，應依刑法第55條前段規定
    ，從一重之3 人以上共同詐欺取財罪處斷。
  ㈣爰審酌被告為獲取不法報酬，貿然從事俗稱「取簿手」等之
    工作，使詐欺集團順利取得被害人受騙匯出之款項後，又得
    以掩飾、隱匿該等犯罪所得嗣後之去向，自值非難，惟念被
    告已能坦承犯行，犯後態度堪稱良好，且本案合於洗錢防制
    法第16條第2項減刑規定，亦得為其量刑上有利之考量，兼
    衡被告犯罪之動機、目的、手段、素行、各告訴人或被害人
    所受財產損害情形、被告於本院審理時所述教育程度、工作
    及家庭生活狀況等一切情狀，量處如主文所示之刑。
  ㈤被告前未曾因故意犯罪受有期徒刑以上刑之宣告，有臺灣高
    等法院被告前案紀錄表存卷可憑，其因一時失慮，致罹刑典
    ，事後已坦承犯行，非無悔意，佐以被告於本院審理時供稱
    其目前從事送殯葬工作，月薪約新臺幣（下同）3 萬元等語
    ，堪認被告並未脫離生活正軌，仍具改過遷善之可塑性，本
    院認其經此偵、審程序及罪刑之宣告後，當知所警惕而應無
    再犯之虞，是對其宣告之刑，以暫不執行為適當，爰依刑法
    第74條第1 項第1 款規定宣告緩刑3 年，以啟自新。另為使
    被告確實記取教訓，爰依刑法第74條第2 項第3款、第8 款
    規定，諭知被告應依本院111年度中司刑移調字第1749號調
    解程序筆錄所載調解成立內容支付損害賠償，及接受法治教
    育課程貳場次，並依刑法第93條第1 項第2 款之規定，諭知
    於緩刑期間付保護管束。若被告於緩刑期間違反本院所定上
    開負擔之情節重大，足認原宣告之緩刑難收其預期效果，而
    有執行刑罰之必要時，仍得由檢察官依法聲請撤銷其緩刑之
    宣告，併予指明。
三、被告供承其犯罪所得為每月28,000元，但實際上沒領到這麼
    多，有時會少給，僅2萬元，實際上共約15萬元等語（本院
    卷第162頁），雖未據扣案，仍應依刑法第38條之1 第1 項
    前段、第3 項規定宣告沒收，並於全部或一部不能沒收或不
    宜執行沒收時，追徵其價額。
據上論斷，應依刑事訴訟法第273 條之1 第1 項、第299 條第1
項前段、第310 條之2 、第454 條第2 項，判決如主文。
本案經檢察官陳振義提起公訴、檢察官施柏均聲請併辦，檢察官
周至恒到庭執行職務。　

中　　華　　民　　國　111　　年　　 11  　月　　3 　　日
                  刑事第十四庭    法　官　陳嘉宏
以上正本證明與原本無異。
如不服本判決應於收受送達後20日內向本院提出上訴書狀，並應
敘述具體理由；其未敘述上訴之理由者，應於上訴期間屆滿後20
日內向本院補提理由書（均須按他造當事人之人數附繕本）「切
勿逕送上級法院」。
告訴人或被害人如不服判決，應備理由具狀向檢察官請求上訴，
上訴期間之計算，以檢察官收受判決正本之日起算。
                                  書記官　廖鳳美
中　　華　　民　　國　111　　年　　11    月　 3 　　日　
【附錄】
本案論罪科刑法條全文：
中華民國刑法第339條之4
犯第339 條詐欺罪而有下列情形之一者，處1 年以上7 年以下有
期徒刑，得併科1 百萬元以下罰金：
一、冒用政府機關或公務員名義犯之。
二、三人以上共同犯之。
三、以廣播電視、電子通訊、網際網路或其他媒體等傳播工具，
    對公眾散布而犯之。
前項之未遂犯罰之。
洗錢防制法第14條
有第二條各款所列洗錢行為者，處7 年以下有期徒刑，併科新臺
幣5 百萬元以下罰金。
前項之未遂犯罰之。
前二項情形，不得科以超過其特定犯罪所定最重本刑之刑。
【附件】
臺灣臺中地方檢察署檢察官起訴書                      雲股
                                    111年度偵字第19200號
　　被　　　告　林禹宗　男　25歲（民國00年0月0日生）
　　　　　　　　　　　　住○○市○里區○里路00○0○0號
　　　　　　　　　　　　國民身分證統一編號：Z000000000號
上列被告因詐欺等案件，業經偵查終結，認應提起公訴，茲敘述
犯罪事實及證據並所犯法條如下：
　　　　犯罪事實
一、林禹宗意圖為自己不法之所有，基於三人以上共同詐欺取財
    、洗錢之犯意聯絡，先於民國109年8月14日前某時許，介紹
    王浩宇（另案以本署111年度偵字第16900號案件提起公訴）
    將其所申辦之台新國際商業銀行（下稱台新銀行）帳號0000
    0000000000號帳戶之資料提供予綽號「沈仔」之范煜麟（另
    案由臺灣屏東地方檢察署偵辦）及其所屬詐欺集團成員作為
    匯入詐欺款項使用。嗣該集團成員「林思靜」、「辛木金」
    於109年8月3日某時許，使用通訊軟體LINE聯繫方德元，向
    方德元誆稱可利用匯款購買黃金交易獲利，繳交保證金後才
    能領取投資獲利云云，使方德元誤信為真，陷於錯誤，遂依
    該詐欺集團成員指示，於同年8月14日13時40分許匯款新臺
    幣（下同）20萬元至王浩宇之上開台新銀行帳戶內。林禹宗
    再夥同王浩宇，於同日15時4分許，共同前往臺中市○○區○○
    路0段000號台新銀行大里分行，由王浩宇自上開台新銀行帳
    戶臨櫃提領20萬元後，在臺中市○○區○○路0段000號85度C咖
    啡店，將上開提領款項交付范煜麟。其後范煜麟即指派林禹
    宗持上開款項，前往與不詳之虛擬貨幣幣商交易，將上開款
    項全部轉為虛擬貨幣後，再轉匯予該詐欺集團其他成員，而
    以此方式隱匿詐欺犯罪所得之去向與所在，林禹宗則由此自
    范煜麟處獲得每月約2萬8000元之報酬。
二、案經方德元訴由屏東縣政府警察局內埔分局報告臺灣屏東地
    方檢察署陳請臺灣高等檢察署檢察長令轉本署偵辦。
　　　　證據並所犯法條
一、上揭犯罪事實，業據被告林禹宗於警詢及偵訊時均坦承不諱
    ，核與告訴人方德元於警詢時指訴、另案被告王浩宇、范煜
    麟供述情節相符，有警詢筆錄、偵訊筆錄可參。此外，並有
    另案被告王浩宇提供其與被告林禹宗之Messenger對話紀錄
    、臺南市楠西區農會匯款回條、王浩宇之台新銀行帳戶開戶
    資料及交易明細、台新銀行大里分行臨櫃提款監視錄影畫面
    翻拍照片等在卷可參，被告犯嫌，堪予認定。
二、核被告所為，係犯刑法第339條之4第1項第2款之3人以上共
    同詐欺取財既遂罪嫌及洗錢防制法第14條第1項之一般洗錢
    罪嫌。被告就上揭犯行與共犯王浩宇、綽號「沈仔」之范煜
    麟及渠等所屬之詐欺集團成員間，有犯意聯絡及行為分擔，
    請論以共同正犯。被告以一行為同時觸犯加重詐欺取財及一
    般洗錢罪嫌，為想像競合犯，請依刑法第55條規定，從一重
    之加重詐欺取財罪論處。被告自承其犯罪酬勞為每月2萬800
    0元，請依刑法第38條之1第1項、第3項規定宣告沒收或追徵
    之。
三、依刑事訴訟法第251條第1項提起公訴。
　　此　致
臺灣臺中地方法院
中　　華　　民　　國　 111　　年　　5 　　月　　21　　日
                              檢 察 官    陳 振 義  
本件正本證明與原本無異　　　　　　　　　　　　　　　　　
中　　華　　民　　國　 111　　年　　5 　　月　　26　　日
                              書 記 官    黃 郁 頻

附錄本案所犯法條全文 
中華民國刑法第339條之4
犯第 339 條詐欺罪而有下列情形之一者，處 1 年以上 7 年以
下有期徒刑，得併科 1 百萬元以下罰金：
一、冒用政府機關或公務員名義犯之。
二、三人以上共同犯之。
三、以廣播電視、電子通訊、網際網路或其他媒體等傳播工具，
    對公眾散布而犯之。
前項之未遂犯罰之。

洗錢防制法第14條
有第二條各款所列洗錢行為者，處 7 年以下有期徒刑，併科新
臺幣 5 百萬元以下罰金。
前項之未遂犯罰之。
前二項情形，不得科以超過其特定犯罪所定最重本刑之刑。